【裁判字號】    97,訴,1136
【裁判日期】    971124
【裁判案由】    違反毒品危害防制條例
【裁判全文】
臺灣新竹地方法院刑事判決              97年度訴字第1136號
公  訴  人  臺灣新竹地方法院檢察署檢察官
被      告  甲○○
                    號
上列被告因違反毒品危害防制條例案件，經檢察官提起公訴（97
年度毒偵字第1786號），本院合議庭裁定進行簡式審判程序，並
判決如下：
    主  文
甲○○施用第一級毒品，累犯，處有期徒刑捌月，扣案之海洛因
伍包（合計淨重伍點壹捌公克），沒收銷燬之；又施用第二級毒
品，累犯，處有期徒刑肆月，扣案之安非他命參包（毛重共計壹
點玖玖公克），沒收銷燬之，安非他命吸食器壹組，沒收之。應
執行有期徒刑拾壹月，扣案之海洛因伍包（合計淨重伍點壹捌公
克）、安非他命參包（毛重共計壹點玖玖公克），沒收銷燬之，
安非他命吸食器壹組，沒收之。
    事  實
一、甲○○前於民國89年間因施用毒品案件，經本院以89年度毒
    聲字第529號裁定送觀察、勒戒後，認無繼續施用毒品傾向
    ，於89年3月8日執行完畢釋放，經臺灣新竹地方法院檢察署
    檢察官以89年度毒偵字第672號為不起訴處分確定；復於同
    年因施用毒品案件，經本院以89年度毒聲字第2956號裁定送
    觀察、勒戒，並於90年2月19日入臺灣新竹看守所附設勒戒
    處所執行觀察、勒戒後，認無繼續施用毒品之傾向，於90年
    3月13日因無施用傾向出所執行完畢，並經檢察官以89年度
    毒偵字第2495號為不起訴處分確定；又於95年間因施用第一
    、二級毒品案件，經本院以95年度訴字第292號、臺灣高等
    法院以96年度上訴字第124號判決判處有期徒刑7月、7月、4
    月、3月，應執行有期徒刑1年6月確定；嗣經臺灣高等法院
    以96年度聲減字第2692號裁定減為有期徒刑3月又15日、3月
    又15日、2月、1月又15日，應執行有期徒刑9月確定；又因
    違反槍砲彈藥刀械管制條例案件，經本院以95年度訴字第
    418號判決判處有期徒刑8月，減為4月確定；上開各罪，再
    經本院以97年度聲字第230號裁定定應執行有期徒刑1年1月
    確定，於97年6月4日易科罰金執行完畢。
二、甲○○竟不知悔改，另行基於施用第一級毒品海洛因及第二
    級毒品安非他命之犯意，於97年9月5日晚上11時許，在新竹
    縣竹東鎮○○路○段98號2樓租屋處內，以將海洛因粉摻入香
    菸內、將安非他命置於玻璃球內，再以火燒烤，吸其煙霧之
    方式，分別施用第一級毒品海洛因、第二級毒品安非他命各
    1次。嗣於97年9月6日下午2時30分許，為警持本院核發之搜
    索票至上開租屋處搜索，當場扣得其所有的第一級毒品海洛
    因5小包（合計淨重5.18公克，至扣案之另1包粉末經鑑驗無
    海洛因成分）、第二級毒品安非他命3小包（毛重共計1.99
    公克）及安非他命吸食器1組等物，經警採集其尿液送驗結
    果，呈嗎啡陽性、安非他命及甲基安非他命陽性反應，始悉
    上情。
三、案經新竹市警察局第二分局報請臺灣新竹地方法院檢察署檢
    察官偵查起訴。
    理  由
一、本件被告甲○○所犯施用第一級、第二級毒品等罪，均非死
    刑、無期徒刑、最輕本刑為3年以上有期徒刑之罪或高等法
    院管轄第一審之案件，其於本院準備程序進行中，就被訴事
    實先為有罪之陳述，本院認為合於刑事訴訟法第273條之1之
    規定，裁定進行簡式審判程序，先予敘明。
二、認定犯罪事實所憑之證據及理由；
（一）被告甲○○於本院準備程序、簡式審理程序中所為之自白
      。
（二）台灣尖端先進生技醫藥股份有限公司97年9月17日濫用藥
      物檢驗報告各1件、受檢人真實姓名代號對照表1件：證明
      被告經採集尿液送驗結果分別呈安非他命、嗎啡陽性反應
      之事實。
（三）扣案之海洛因5小包（合計淨重5.18公克，至扣案之另1包
      粉末經鑑驗無海洛因成分）、第二級毒品安非他命3小包
      （毛重共計1.99公克）及安非他命吸食器1組，佐證被告
      確實有施用第一、二級毒品之事實。
（四）新竹市警察局第二分局搜索扣押筆錄1件、扣押物品清單2
      件、上開扣押物相片共16紙足資佐證。
（五）臺灣高等法院被告前案紀錄表1件，證明被告於觀察勒戒
      執行完畢釋放後5年內陸續犯上開施用毒品案件及再犯本
      件施用第一級毒品、第二級毒品犯行之事實。綜上所述，
      被告之自白堪認與事實相符，可以採信，本件事證明確，
      被告犯行已堪認定，應依法論科。
三、論罪科刑之理由：
（一）核被告所為，係犯毒品危害防制條例第10條第1項、第2項
      之施用第一級毒品罪暨施用第二級毒品罪。至其持有第一
      級毒品海洛因、第二級毒品安非他命後，進而施用，其持
      有毒品之低度行為，應為施用之高度行為所吸收，均不另
      論罪。
（二）被告所犯上開2罪間，犯意各別，行為互殊，應予分論併
      罰。
（三）查被告前有事實欄所載之前科犯行，於97年6月4日易科罰
      金執行完畢等情，有上開前案紀錄表1件，在卷足參，其
      於受徒刑之執行完畢後，5年以內故意再犯有期徒刑以上
      之罪，為累犯，應依刑法第47條第1項累犯之規定，加重
      其刑。
（四）爰審酌被告素行不佳，前曾受多次觀察勒戒之執行，仍然
      無法戒除毒品，自制力欠佳，施用毒品之次數，所犯為自
      戕身體健康之行為，及犯罪後坦承犯行，態度良好等一切
      情狀，就被告犯行分別量處如主文所示之刑，併定其應執
      行之刑。
（五）扣案之海洛因5包（合計淨重5.18公克）、安非他命3包（
      毛重共計1.99公克），爰依毒品危害防制條例第18條第1
      項前段之規定，沒收銷燬之。至扣案之安非他命吸食器1
      組，為其所有，且為供被告施用第二級毒品所用之物，業
      據被告供承在卷，爰為沒收之宣告。另扣案之注射針筒1
      支，被告否認有供施用第一級毒品之用，爰不為沒收之宣
      告。
四、適用法律：
（一）刑事訴訟法第273條之1第1項、第299條第1項前段。
（二）毒品危害防制條例第10條第1、2項、第18條第1項前段。
（三）刑法第11條、第47條第1項、第51條第5款、第38條第1項
      第2款。
本案經檢察官陳麗芬到庭執行職務。
中    華    民    國    97    年    11    月    24    日
                      刑事第六庭  法  官  魏瑞紅
以上正本證明與原本無異。
如不服本判決應於收受本判決後十日內向本院提出上訴書狀，其
未敘述上訴理由者，並得於提起上訴後二十日內向本院補提理由
書狀 (均須按他造當事人之人數附繕本)「切勿逕送上級法院」
。
中    華    民    國    97    年    11    月    24    日
                                  書記官  吳月華
附錄論罪科刑法條：
毒品危害防制條例第10條
施用第一級毒品者，處 6 月以上 5 年以下有期徒刑。
施用第二級毒品者，處3年以下有期徒刑。


司法院資訊處製作；財團法人民間司法改革基金會備份。
